

О себе

Меня всегда интересовала область веб-разработки, поэтому я хочу начать карьеру в этой сфере и работать над интересными проектами. У меня есть опыт работы с .Net и сейчас я посвящаю большую часть своего свободного времени изучению данного направления.

Кроме того, я поддерживаю активный образ жизни и занимаюсь спортом. Так, я неоднократно занимал призовые места в спортивных соревнованиях по большому теннису и несколько раз прыгал с парашютом.

Skills

- C#
- .NET
- ASP.NET
- ASP.NET MVC
- SQL
- HTML, CSS
- GIT

Английский - Pre-intermediate.

Немецкий - Beginner

Урбанович Антон, Минск Телефон: +375 29 213-31-10 Email: stager0505@gmail.com

LinkedIn: https://www.linkedin.com/in/anton-

urbanovich-4b94841b5/

GitHub: https://github.com/Anton050522

Objective

.NET-разработчик

Образование

2011-2016 – Академия МВД Республики Беларусь Специальность: Юриспруденция

08.2020 – курсы «Computer Science Basics» Ву ЕРАМ 11.2020 – по настоящее время курсы английского языка – Skyeng

Опыт работы

04.21 – настоящее время – Школа программирования TeachMeSkills

Курс: .NET-разработчик

Описание проекта: База данных для нужд железной дороги Республики Беларусь, посредством которой можно получать информацию о наличии дефектов на ж\д путях, а также периодичность проведения проверок. В настоящее время данный проект является коммерчески востребованным. В ходе работы использовались следующие технологии: C#, ASP Net.Core, Microsoft SQL, HTML, CSS, JS, GIT

11.2020 – 08.2020 – ОАО «Камволь» Специалист по информационной безопасности 09.2016 – 10.2020 – МВД Республики Беларусь Юрист

За время работы юристом я постоянно общался с разными людьми, а также работал с большим объем информации, которую необходимо было обрабатывать. Я научился быть ответственным, научился взаимодействовать с людьми, а также приобрел навык убеждения людей в необходимости принятия определенных решений, обосновывая их.

За короткое время работы на ОАО Камволь я узнал основные проблемные вопросы на предприятии, и выступил инициатором внедрения политики информационной безопасности, а также начал процесс внедрения DLP- системы, что повлекло за собой улучшение технологического процесса и как следствие повышение прибыли предприятия.